臺灣板橋地方法院刑事判決　　　　　　 100年度易字第1612號
公　訴　人　臺灣板橋地方法院檢察署檢察官
被　　　告　林暉恩
上列被告因違反毒品危害防制條例案件，經檢察官提起公訴（10
0 年度毒偵字第2312號），因被告於準備程序中為有罪之陳述，
經本院裁定改以簡式審判程序審理，判決如下：
    主  文
林暉恩施用第二級毒品，累犯，處有期徒刑柒月；扣案之甲基安
非他命貳包（毛重壹公克、零點肆肆公克）併同難以析離之包裝
袋貳只沒收銷燬之，扣案之玻璃球吸食器壹組及電子磅秤壹台，
均沒收。
    事  實
一、林暉恩前因施用毒品案件，經裁定送觀察、勒戒後，認無繼
    續施用毒品之傾向，於民國94年9 月19日執行觀察、勒戒完
    畢釋放出所，並由國防部北部地方軍事法院檢察署檢察官以
    94年度偵字第310 號為不起訴處分確定；又迭因施用第二級
    毒品案件，經本院以96年度簡字第7650號、8471號、97年度
    簡字第682 號、3113號判決，各判處有期徒刑3 月、4 月、
    4 月、4 月確定，分別於97年2 月21日、4 月22日、4 月9
    日及6 月30日易科罰金執行完畢；再因施用第二級毒品案件
    ，經本院以97年度簡字第1711號、3117號、1825號分別判處
    罪刑確定，並以97年度聲字第3361號裁定應執行有期徒刑1
    年3 月確定，復因施用第二級毒品案件，分別由本院以98年
    度簡字第7464號、臺灣臺北地方法院以99年度易字第124 號
    判決判處有期徒刑5 月、6 月，均經確定，並與上開應執行
    刑有期徒刑1 年3 月部分，接續執行，於99年12月19日縮短
    刑期執行完畢。詎其猶不知悔改，基於施用第二級毒品甲基
    安非他命之犯意，於100 年3 月15日深夜12時許，在其位於
    新北市○○區○○路423 巷36號2 樓住處內，以將甲基安非
    他命置於玻璃球內燒烤吸食煙霧之方式，施用第二級毒品甲
    基安非他命1 次。嗣因警方查獲李建忠施用毒品案後，依李
    建忠之供述懷疑林暉恩涉嫌販賣、施用毒品，而於同年月16
    日凌晨2 時許，前往新北市○○區○○路423 巷14弄口查獲
    林暉恩，並扣得甲基安非他命2 包（毛重1 公克、0.44公克
    ）、玻璃球吸食器1 組及電子磅秤1 台，再對其採集尿液送
    驗，結果呈安非他命、甲基安非他命陽性反應，而查悉上情
    。
二、案經新北市政府警察局金山分局移送臺灣板橋地方法院檢察
    署檢察官偵查起訴。
    理  由
壹、程序事項
一、按簡式審判程序、簡易程序及第376 條第1 款、第2 款所列
    之罪之案件外，第一審應行合議審判，刑事訴訟法第284 條
    之1 定有明文，本件被告林暉恩所犯之罪，核屬同法第376
    條第1 款之罪，是依上開規定，本件即非屬合議審判案件，
    合先敘明。
二、又被告所犯者非為死刑、無期徒刑、最輕本刑為3 年以上有
    期徒刑之罪或高等法院管轄第一審案件，其於準備程序進行
    中，先就被訴事實為有罪之陳述，經告知簡式審判程序之旨
    ，並聽取公訴人、被告之意見後，本院裁定改以簡式審判程
    序進行本案之審理，是本案之證據調查，依刑事訴訟法第27
    3 條之2 規定，即不受同法第159 條第1 項、第161 條之2
    、第161 條之3 、第163 條之1 及第164 條至第170 條規定
    之限制。
貳、實體事項
一、上揭事實，業據被告於警詢、檢察官訊問及本院準備程序、
    審理時坦承在卷，且其為警查獲後所採集之尿液經送驗結果
    ，呈安非他命及甲基安非他命之陽性反應，此有100 年4 月
    6 日台灣檢驗科技股份有限公司出具尿液檢體編號P0000000
    之濫用藥物檢驗報告1 份、新北市政府警察局金山分局毒品
    危害防制條例案犯罪嫌疑人姓名及代碼對照表1 紙附卷可稽
    （見偵查卷第46-1頁、第19-1頁），並有查獲甲基安非他命
    2 包、玻璃球吸食器1 組及電子磅秤1 台等物扣案可證，足
    認被告之自白與事實相符。再者，被告前因施用毒品案件，
    經裁定送觀察、勒戒後，認無繼續施用毒品之傾向，於94年
    9 月19日執行觀察、勒戒完畢釋放，並由國防部北部地方軍
    事法院檢察署檢察官以94年度偵字第310 號為不起訴處分，
    復自96年起屢因施用毒品案件，迭經法院論罪科刑確定在案
    乙節，有臺灣高等法院被告前案紀錄表1 份在卷可考，足認
    被告此次施用毒品犯行，已非毒品危害防制條例第20條第3
    項所稱「5 年後再犯」之情形，自應由檢察官依法訴追（最
    高法院95年度第7 次刑事庭會議決議參照）。從而本案事證
    明確，被告犯行堪予認定。
二、論罪科刑：
(一)、查甲基安非他命係毒品危害防制條例第2 條第2 項第2 款所
    定之第二級毒品。核被告所為，係犯毒品危害防制條例第10
    條第2 項之施用第二級毒品罪。被告為施用而持有甲基安非
    他命之低度行為，為施用之高度行為所吸收，不另論罪。再
    者被告有如犯罪事實欄所述之有期徒刑執行完畢之事實，有
    臺灣高等法院被告前案紀錄表1 份在卷可考，其受有期徒刑
    之執行完畢，5 年內故意再犯本案有期徒刑以上之罪，為累
    犯，應依刑法第47條第1 項加重其刑。又被告林暉恩於100
    年3 月16日凌晨2 時許，在新北市○○區○○路423 巷14弄
    口為警查獲，斯時警員或其他有偵查犯罪職權之機關已因查
    緝李建忠施用毒品案件獲悉被告林暉恩涉犯毒品案件（見偵
    查卷第5 頁之被告警詢筆錄），而有合理依據認被告涉嫌本
    件犯行，嗣被告於遭警盤查時，雖主動交付上開物品供警方
    扣案，自不符合自首之要件，併此敘明。
(二)、爰審酌被告前已因施用毒品獲得不起訴處分之寬典，又迭經
    法院論罪科刑，竟仍不知戒除，顯然漠視法令之禁制，惟犯
    罪後坦承犯行，且所犯之施用毒品犯行乃戕害自己身心健康
    ，並未危及他人，暨其犯罪動機、目的等一切情狀，量處如
    主文所示之刑。
(三)、扣案之結晶物2 包（毛重1 公克、0.44公克），經新北市政
    府警察局金山分局以簡易快速篩檢試劑初步檢驗結果呈安非
    他命反應，有該分局初步鑑驗報告單1 紙附卷可參（見偵查
    卷第21頁），嗣經被告施用後於尿液中亦檢出甲基安非他命
    成分，足認該2 包結晶物確為甲基安非他命，且係本件被告
    施用所剩餘，業據被告於本院審理時供承在卷，爰依毒品危
    害防制條例第18條第1 項，併同難以析離之包裝袋2 只宣告
    沒收銷燬之。又扣案之玻璃球吸食器1 組、電子磅秤1 台，
    均係被告所有，供其吸食甲基安非他命所用之物，亦據被告
    供承在卷，爰依刑法第38條第1 項第2 款、第3 項規定併予
    宣告沒收。至警方同日扣得之行動電話SIM 卡1 張（門號00
    00000000號），核與本案犯罪事實無關，不能併予宣告沒收
    ，附此指明。
三、據上論斷，應依刑事訴訟法第284 條之1 、第273 條之1 、
    第299 條第1 項前段，毒品危害防制條例第10條第2 項、第
    18條第1 項前段，刑法第11條前段、第47條第1 項、第38條
    第1 項第2 款、第3 項，判決如主文。
本案經檢察官郭峻豪到庭執行職務。
中    華    民    國   100    年    6     月    13    日
                  刑事第三庭法  官  陳伯厚
上列正本證明與原本無異。
如不服本判決，應於判決送達後10日內敘明上訴理由，向本院提
出上訴狀 (應附繕本) ，上訴於臺灣高等法院。其未敘述上訴理
由者，應於上訴期間屆滿後20日內向本院補提理由書「切勿逕送
上級法院」。
                            書記官  高建華
中    華    民    國   100    年    6     月    15    日
附錄論罪科刑法條全文：
毒品危害防制條例第10條
施用第一級毒品者，處 6 月以上 5 年以下有期徒刑。
施用第二級毒品者，處 3 年以下有期徒刑。